【裁判字號】    98,易,834
【裁判日期】    981216
【裁判案由】    竊盜
【裁判全文】
臺灣高雄地方法院刑事判決               98年度易字第834號
公  訴  人  臺灣高雄地方法院檢察署檢察官
被      告  甲○○
                    （另案於臺灣高雄第二監獄執行中）
上列被告因竊盜案件，經檢察官提起公訴（98年度偵緝字第345
號），本院判決如下：
    主  文
甲○○共同犯攜帶兇器竊盜罪，累犯，處有期徒刑壹年貳月，扣
案之手電筒壹支、六角扳手壹支，均沒收；又共同犯攜帶兇器竊
盜未遂罪，累犯，處有期徒刑玖月，扣案之手電筒壹支、六角扳
手壹支，均沒收。應執行有期徒刑壹年捌月，扣案之手電筒壹支
、六角扳手壹支，均沒收。
    事  實
一、甲○○前因違反毒品危害防制條例案件，經本院以94年度訴
    字第1993號判決各判處有期徒刑1 年、6 月，應執行有期徒
    刑1 年4 月確定，嗣經本院以97年度聲減字第2816號裁定減
    刑並定應執行刑為有期徒刑8 月，於民國96年5 月17日縮短
    刑期假釋出監，而於96年7 月16日假釋期滿未經撤銷，視為
    執行完畢。詎其仍不知悛悔，於97年9 月16日晚間9 時許，
    與丙○○（業經本院以98年度審易字第299 號判決有罪確定
    ）意圖為自己不法之所有，共同基於攜帶兇器竊盜之犯意聯
    絡，共乘機車前往高雄市○○區○○路與辛亥路口處某公有
    停車場內，由甲○○負責把風，丙○○則持其所有之手電筒
    1 支搜尋車輛內有無財物，經確認後，由丙○○持其所有之
    六角扳手1 支，先後破壞停放於該處由葉憲彥所有車牌號碼
    VU-7630 號、乙○○所有車牌號碼8689-ME 號自小客車之車
    門鎖頭（毀損部分均未據告訴），丙○○即進入乙○○車內
    竊得手提包1 只（內有筆記型電腦1 台、隨身硬碟2 只及錄
    音筆1 支，價值共計新臺幣5 萬1 千元），並與甲○○一同
    將竊得之物品攜往預先選定之處所藏放；又於97年9 月16日
    晚間10時30分許，二人返回上開停車場後，再由丙○○持手
    電筒及六角扳手欲進入葉憲彥車內行竊時，因為巡邏員警發
    覺，始罷手而未能得逞，並經員警當場扣得上開行竊所用之
    手電筒及六角扳手各1 支，甲○○則因發現巡邏員警而趁隙
    逃離現場。
二、案經乙○○訴由高雄市政府警察局左營分局報告臺灣高雄地
    方法院檢察署檢察官偵查起訴。
    理  由
壹、證據能力部分：
    按被告以外之人於審判外之陳述，雖不符合同法第159 條之
    1 至第159 條之4 之規定，但經當事人於審判程序同意作為
    證據，法院審酌該言詞陳述或書面陳述作成時之情況，認為
    適當者，亦得為證據。當事人、代理人或辯護人於法院調查
    證據時，知有第159 條第1 項不得為證據之情形，而未於言
    詞辯論終結前聲明異議者，視為有前項之同意，刑事訴訟法
    第159 條第1 項，及第159 條之5 ，分別定有明文。查本判
    決下列所引用之各該被告以外之人於審判外之陳述，雖均屬
    傳聞證據，惟均經當事人於法院準備程序及審判期日中表示
    無意見，而不予爭執，且迄至言詞辯論終結前亦未再聲明異
    議，本院審酌此等證據資料製作時之情況，尚無違法不當及
    證明力明顯過低之瑕疵，亦認為以之作為證據應屬適當，故
    揆諸前開規定，應認前揭證據資料均例外有證據能力。
貳、實體方面：
一、訊據被告甲○○固供承其與丙○○曾於上揭時間前往上址，
    惟矢口否認有何共同攜帶兇器竊盜之犯行，辯稱：伊前往上
    址後，因欲與丙○○在公園內喝酒，故自行離開前往商店買
    酒，伊不知道丙○○當時要持六角扳手行竊，伊回到上址時
    就沒見到丙○○了云云。
二、經查：
(一)被告與證人即共同正犯丙○○於上揭時間前往上址後，丙○○以上揭方式竊取被害人乙○○所有、置於車內之上開物品
    得手後，丙○○欲再進入葉憲彥車內行竊時，因遭員警發覺
    ，始未得逞等情，此為被告所是認，亦據丙○○於警詢、偵
    查中供承明確（見警卷第1 至9 頁、97年度偵字第26816 號
    卷第8 、9 頁），核與證人乙○○、葉憲彥於警詢中之證述
    相符（見警卷第10至16頁、97年度偵字第26816 號卷第22、
    23頁），並有高雄市政府警查局左營分局搜索扣押筆錄、扣
    押物品目錄表、現場查獲照片8 張在卷可佐（見警卷第34至
    43頁），此部分事實足堪認定。
(二)又丙○○於另案即98年度審易字第299 號竊盜案件中，其以
    被告身分供稱：其是先以扳手破壞上開2 部自小客車後，先
    偷完第一部車，嗣著手偷第二部車時，被警察查獲，其負責
    行竊，而甲○○在附近把風，警察來之後他就離開現場，事
    先已約定行竊所得一人一半等語（見本院易字卷第19至22頁
    ）；嗣於本件審理時，並以證人身分到庭證述：我於97年9
    月16日當天有與被告一同在上開停車場，當天下午5 至7 時
    許，我以行動電話多次與被告聯繫，內容是約他出來逛逛以
    及巡車子，就是到停車場看車子有無財物可以行竊，當天是
    被告載我到停車場，我下去巡，在到達停車場之前我與被告
    就已經約好要巡車子，當天是由我持六角扳手打開二部車之
    車門，並在第二台車（按：即車牌號碼8689-ME 號自小客車
    ）內竊得一個包包，內有筆記型電腦、隨身碟與錄音筆，竊
    得之物品我交給被告，我們再一起拿去公園的花盆中藏放，
    要再去行竊另一台車（按：即車牌號碼VU-7630 號自小客車
    ）時，警察就來了，我沒有偷到東西，行竊過程中被告都在
    旁邊把風等語綦詳（見本院易字卷第26至31頁）。而丙○○
    自始至終皆一致證稱係與被告二人共同前往上址行竊，且對
    於當天與被告如何分工、行竊過程等細節之證述均相符，而
    上開證詞亦未見有何悖於常理之處，再者，案發前被告確實
    以行動電話門號0000000000號與丙○○使用之門號00000000
    00號有密集之聯繫，此有行動電話門號0000000000號之申請
    人資料及通聯紀錄各1 份附卷可查（見98年度偵字第2621號
    卷第5 至16頁），則丙○○上開證詞應屬可信。再觀諸被告
    於98年9 月5 日晚間11時37分許，傳送予丙○○之簡訊內容
    為：「阿中：這陣子還好嗎！打電話找不到你！想問你那有
    沒有多的庫存電腦？有空打給我。」等語，而本件被害人乙○○於上揭時、地遭人竊取物品之一即恰巧為筆記型電腦，
    難認被告對於本件竊盜犯行毫無所悉，本件竊盜犯行應係被
    告與丙○○二人所為無誤。是被告辯稱其當時不知道丙○○
    當時要持六角扳手行竊云云，委無可採。
(三)綜上所述，參互印證，被告上開所辯，顯係推諉卸責之詞，
    洵無足採。被告於上揭時、地與丙○○共同為攜帶兇器竊盜
    之犯行，應堪認定，自應依法論罪科刑。
三、按刑法第321 條第1 項第3 款之攜帶兇器竊盜罪，係以行為
    人攜帶兇器竊盜為其加重條件，此所謂兇器，其種類並無限
    制，凡客觀上足對人之生命、身體、安全構成威脅，具有危
    險性之兇器均屬之，且祇須行竊時攜帶此種具有危險性之兇
    器為已足，並不以攜帶之初有行兇之意圖為必要（最高法院
    79年臺上字第5253號判例意旨參照）。本件被告行竊時所攜
    帶之六角扳手1 支，屬鐵製堅硬工具，前端經磨成一字型，
    ，有卷附照片可參（見警卷第39頁），並使用於破壞車門鑰
    匙孔，客觀上為足以殺傷人生命、身體之器械，顯為具有危
    險性之兇器無誤。是核被告甲○○所為，分別係犯刑法第32
    1 條第1 項第3 款之攜帶兇器竊盜罪及同法第321 條第2 項
    、第1 項第3 款之攜帶兇器竊盜未遂罪。被告與丙○○就上
    開犯行，有犯意聯絡及行為分擔，為共同正犯。另就被告與
    丙○○持六角扳手破壞葉憲彥所有上開自小客車之車門鎖頭
    後，由丙○○進入該車竊取財物，因尚未得手即為警查獲，
    核屬未遂犯，依刑法第25條第2 項規定，按既遂犯之刑減輕
    之。被告所犯上開二罪，犯意各別，行為互異，應予分論併
    罰。又被告有上開事實欄所載之前科及執行紀錄，有臺灣高
    等法院被告前案紀錄表1 份附卷可稽，其受有期徒刑之執行
    完畢後，5 年以內故意再犯本件有期徒刑以上之二罪，均為
    累犯，各依刑法第47條第1 項規定，加重其刑，並就被告所
    犯上開加重竊盜未遂罪部分，依法先加後減之。爰審酌被告
    正值壯年，不思努力工作以賺取所需，為貪圖不法利益，竟
    起意竊取乙○○、葉憲彥所有自小客車內之財物，其價值觀
    念偏差，實不足取，復審酌被告犯罪之目的、手段、智識程
    度、生活狀況、被害人所受損害，另考量被告猶飾詞否認犯
    行，態度不佳，以及檢察官具體求刑等一切情狀，各量處如
    主文所示之刑，並定其應執行之刑。扣案之手電筒及六角扳
    手各1 支，係供犯罪所用之物，且為共犯丙○○所有，業據
    丙○○供述明確，爰依刑法第38條第1 項第2 款規定及共犯
    連帶沒收之法理，宣告沒收之。
據上論斷，應依刑事訴訟法第299 條第1 項前段，刑法第28條、
第321 條第1 項第3 款、第2 項、第25條第2 項、第47條第1 項
、第38條第1 項第2 款、第51條第5 款，判決如主文。
本案經檢察官王清海到庭執行職務。
中    華    民    國    98    年    12    月    16    日
                  刑事第十八庭  審判長法  官  李東柏
                                      法  官  周佳佩
                                      法  官  陳芸珮
以上正本證明與原本無異。
如不服本判決應於收受送達後10日內向本院提出上訴書狀，並應
敘述具體理由；如未敘述上訴理由者，應於上訴期間屆滿後20日
內向本院補提理由書（均須按他造當事人之人數附繕本）「切勿
逕送上級法院」。
中    華    民    國    98    年    12    月    16    日
                                      書記官  蔡淑貞
附錄本案論罪科刑法條：
中華民國刑法第321條
（加重竊盜罪）
犯竊盜罪而有左列情形之一者，處6 月以上、5 年以下有期徒刑
：
一、於夜間侵入住宅或有人居住之建築物、船艦或隱匿其內而犯
    之者。
二、毀越門扇、牆垣或其他安全設備而犯之者。
三、攜帶兇器而犯之者。
四、結夥三人以上而犯之者。
五、乘火災、水災或其他災害之際而犯之者。
六、在車站或埠頭而犯之者。
前項之未遂犯罰之。


司法院資訊處製作；財團法人民間司法改革基金會備份。
